【裁判字號】    98,交聲,1842
【裁判日期】    980724
【裁判案由】    聲明異議
【裁判全文】
臺灣高雄地方法院交通事件裁定        98年度交聲字第1842號
原處分機關  高雄市政府交通局
異  議  人  甲○○
即受處分人
上列異議人即受處分人因違反道路交通管理處罰條例案件，對於
高雄市政府交通局交通事件裁決中心中華民國98年6 月17日所為
之處分（原處分案號：高市交裁字第裁32-Z00000000號），聲明
異議，本院裁定如下：
    主  文
異議駁回。
    理  由
一、原處分意旨略以：異議人即受處分人甲○○（下簡稱異議人
    ）駕駛車牌號碼5236-GP 號自小客車於民國98年4 月27日上
    午9 時10分許，在國道六號高速公路東向路段32.8公里之行
    車速限90公里路段，為警測得車速107 公里，超速17公里，
    經內政部警政署國道公路警察局第七警察隊警員舉發，原處
    分機關乃依道路交通管理處罰條例第33條第1 項第1 款之規
    定，裁處罰鍰新臺幣（下同）3,000 元，並依道路交通管理
    處罰條例第63條第1 項第1 款規定，記違規點數1 點等語。
二、聲明異議意旨則以：異議人駕駛前揭自小客車，於前揭時間
    行經前揭路段時，係以90公里之速度定速行駛，並未超速，
    且本件並未依規定於測速地點前方設有標示牌，告知前方有
    取締超速，員警復未提出超速照片證明其確有超速，再者警
    員取締之位置車流量大，容易造成行車危險，取締方式是否
    合法亦有疑問，另國道六號高速公路係於98年3 月2 日通車
    ，為何無宣導即取締違規即行取締。原處分顯有違誤，爰依
    法聲明異議，請求撤銷原處分等語。
三、按汽車行駛於高速公路、快速公路或設站管制之道路，不遵
    使用限制、禁止、行車管制及管理事項之管制規則，而有行
    車速度超過規定之最高速限或低於規定之最低速限之行為者
    ，處汽車駕駛人3,000 元以上6,000 元以下罰鍰，並記違規
    點數1 點，道路交通管理處罰條例第33條第1 項第1 款、第
    63條第1 項，分別定有明文。又對於行車速度超過規定之最
    高速限之違規行為，採用固定或非固定式科學儀器取得證據
    資料證明者，於一般道路須至少於100 公尺，於高速公路、
    快速公路須至少於30 0公尺前，明顯標示之；道路交通管理
    處罰條例第7 條之2 第3 項規定甚詳。
四、經查：
  (一)異議人駕駛前揭車輛於上開時、地行車速度達107 公里，超
    過規定之最高速限（即時速90公里）17公里之情形，業據舉
    發警員乙○○到庭結證稱：伊當時是在國道六號西往東32.8
    公里處執勤，伊是朝西方向去測來車車速，當時異議人的車
    子經雷射測速槍測速107 公里，測距係288 公尺，也就是在
    288 公尺前就鎖定異議人的車子，攔停以後告訴異議人超速
    ，製發通知單，並經異議人簽收等語明確（參本院卷第27頁
    ），而本院衡諸證人乙○○與異議人並不相識，素無怨隙，
    苟非實情，自無恣意誣攀之理，其上開所證自堪採信。又證
    人乙○○該日所使用之雷達測速槍，雖未有照相之功能，然
    係經由執勤人員以瞄準鏡對準目標（單一車輛）扣發射板機
    精確測出所瞄準目標之速度，測得之數據會顯示於液晶顯示
    器內，駕駛人可當場檢視等情，有內政部警政署國道公路警
    察局第七警察隊98年5 月20日公警七交字第0980771349號函
    在卷可參（參本院卷第17頁），則依該測速槍係對單一車輛
    鎖定之功能，輔以證人乙○○於本院調查中證稱：本件違規
    當日係星期一早上，該路段車流量不大等語（參本院卷第27
    頁），衡情證人乙○○於執行測速勤務時，因車流量不大，
    自無可能誤認測速目標，且證人乙○○所持用之雷達測速槍
    ，係經經濟部標準局檢定合格，有檢定合格證書在卷可證（
    詳本院卷第30頁、第48頁），該儀器既經檢驗合格，於舉發
    當時，尚在有效期限內，測速結果自屬可採。是異議人辯稱
    未超速等語，尚難採信。至異議人以未有照片可證其確有超
    速乙節，因異議人確有超速行為，業經明確論述如上，尚難
    因本件測速設備未有照相功能而受影響，附此敘明。
  (二)國道六號高速公路東向30.1公里處設有測速告訴牌1 面，除
    據證人乙○○於本院調查中結證明確外（參本院卷第27頁）
    ，並有內政部警政署國道公路警察局第七警察隊98年5 月20
    日公警七交字第0980771349號函在卷可參（參本院卷第17頁
    ），而本件證人即舉發員警乙○○執勤地點係國道六號東向
    32.8公里處，是本件異議人駕駛自小客車機車行經之上開路
    段，確係設有測速警告標誌，距離並合於前開道路交通管理
    處罰條例第7 條之2 第3 項之規定，故警方舉發其違規超速
    之採證過程於法並無不合乙節，堪以認定。異議人此部分所
    辯，並無足採。
  (三)至異議人另辯稱警員取締位置容易造成行車危險，國道六號
    甫開通，為何未宣導即逕行取締等語，因本院遍閱交通相關
    法令，並無因上開事由即得逕認行車未違規，或就行車違規
    予以免責之相關規定，自難以異議人此部分所辯，採為有利
    異議人之認定，附此敘明。
五、綜上所述，異議人確有前述超速違規駕車之行為甚明，異議
    所辯均難採信，原處分機關依道路交通管理處罰條例第33條
    第1 項第1 款及第63條第1 項第1 款規定，並參酌違反道路
    交通管理事件統一裁罰基準表，裁處異議人罰鍰3,000 元，
    並記違規點數1 點，經核於法並無不合。本件異議為無理由
    ，應予駁回。
據上論斷，應依道路交通案件處理辦法第19條規定，裁定如主文
。
中    華    民    國    98    年    7     月    24    日
                  交通法庭  法  官   林揚奇
以上正本證明與原本無異。
如不服本裁定應於送達後5日內向本院提出抗告狀。
中    華    民    國    98    年    7     月    27    日
                            書記官   何明昌


司法院資訊處製作；財團法人民間司法改革基金會備份。
